臺灣高雄地方法院刑事判決　　　　　　　110年度易字第286號
公　訴　人　臺灣高雄地方檢察署檢察官
被　　　告　呂昭宏



上列被告因恐嚇案件，經檢察官提起公訴（110 年度偵字第3079
號），本院判決如下：
    主  文        
呂昭宏犯恐嚇危害安全罪，處拘役肆拾日，如易科罰金，以新臺
幣壹仟元折算壹日，扣案之美工刀壹支沒收。
    事  實
一、呂昭宏於民國110 年1 月22日0 時30分許，在高雄市鼓山區
    瑞豐夜市第11排603 號「荻莉絲法國手工甜點」攤位，與王
    弗洛（FATTIER FLORIAN QUENTIN ）因故發生爭執，竟基於
    恐嚇危害安全之犯意，持美工刀朝王弗洛揮舞，並作勢朝王
    弗洛腹部刺去，以此加害生命、身體之舉動恫嚇王弗洛，使
    王弗洛心生畏懼，致生危害於安全。嗣經警方到場處理，並
    扣得美工刀1 支，而悉上情。
二、案經王弗洛訴由高雄市政府警察局鼓山分局報告臺灣高雄地
    方檢察署檢察官偵查起訴。
    理  由
一、證據能力：
    本判決所引用之證據資料（詳後引用之各項證據），其中係
    屬傳聞證據部分，縱無刑事訴訟法第159 條之1 至第159 條
    之4 或其他規定之傳聞證據例外情形，惟因被告呂昭宏、檢
    察官均已同意作為證據使用（院二卷第23頁、第56至59頁）
    ，且本院審酌卷內並無事證顯示各該陳述之作成時、地與週
    遭環境，有何致令陳述內容虛偽、偏頗之狀況後，亦認為適
    當，應依刑事訴訟法第159 條之5 第1 項之規定，為傳聞法
    則例外，而有證據能力。
二、訊據被告呂昭宏固坦承有於上開時間、地點，與告訴人王弗
    洛發生爭執之事實（院一卷第33頁），惟矢口否認有何恐嚇
    之犯行，辯稱：我沒有持美工刀朝王弗洛揮舞、作勢朝王弗
    洛腹部刺去的動作云云（院二卷第22頁）。經查：
㈠告訴人王弗洛證稱：我於110 年1 月22日00時30分許，在瑞豐
  夜市第11排轉角603 號攤位（荻莉絲法國手工甜點）的座位上
  遭呂昭宏恐嚇。呂昭宏當時騎著他自己的機車停在我的攤位前
  （荻莉絲法國手工甜點）攤位603 號並走向我，當時我的員工
  阿妮塔對我大喊說「有刀! 有刀！」，這時我注意到呂昭宏右
  手持刀揮向我，我便往後跳開，呂昭宏持續朝我迫近攻擊我，
  他有拿刀子要刺向我的腹部，但沒有傷害到我，我拿起我的招
  牌試圖抵擋呂昭宏的攻擊等語明確（偵卷第13至14頁、第83頁
  ），核與證人阿妮塔（BUDHATHOKI ANITA）證稱：我們當時要
  準備休息結束營業了，我的老闆王弗洛當時在603 號攤位（荻
  莉絲法國手工甜點）座位清點當日的營業額，我則是負責清潔
  整理店鋪，我看見呂昭宏騎車到攤位旁停下後靠近王弗洛，我
  有看見呂昭宏右手藏著不明物品，直到呂昭宏拿出1 把刀，我
  便對王弗洛大喊說「有刀! 有刀! 」，王弗洛才意識到有刀便
  往後跳開，並拿著招牌防禦抵擋，同時呂昭宏持續迫近王弗洛
  並試圖攻擊，當時呂昭宏有持刀從腰際向前刺的動作，但是沒
  有傷害到王弗洛等語相符（偵卷第18頁、第83頁）。
㈡針對被告有於上開時間、地點，持刀朝告訴人王弗洛揮舞、攻
  擊之過程，告訴人王弗洛、證人阿妮塔之證述甚為一致，茍非
  均係按自己之親身經歷如實進行陳述，告訴人王弗洛、證人阿
  妮塔之證詞焉可能如此一致？是告訴人王弗洛、證人阿妮塔之
  證述真實性非低。
㈢又本院當庭勘驗現場錄影光碟，結果略以（院二卷第54至55頁
  、第43至49頁）：檔名「IMG_6867」（全長00分09秒）：
1.第00分01秒時，畫面中有一個外國男子（以下稱A 男，即告訴
  人王弗洛，院二卷第55頁）手持折斷的招牌旗桿，對面站著一
  個頭載安全帽的男子（以下稱B 男，即被告，院二卷第55頁）
  ，此時B 男右手拿著疑似美工刀的金屬物品（紅圈處）。
2.第00分02秒時，B男右手向前舉起對著A男比劃1下。
3.第00分03秒時，B男右手往下擺時可以看到手拿著疑似美工刀
  的金屬物品（紅圈處），隨即左腳朝A男方向前進1步。
4.第00分04秒時，B男再度舉起右手對著A男比劃2下，隨即右腳
  朝A男方向前進1步。
5.第00分05秒時，A男往後退，B男右手往下擺此時可以看到手拿
  著疑似美工刀的金屬物品。
6.第00分09秒時，B男左手舉起往旁邊指，影片結束。
㈣本院認為，雖勘驗內容受限於角度，未能實際看出被告手持之
  物是否確為美工刀，然仍可看出被告當時確實有手持金屬物品
  。而被告自承，其當時有攜帶美工刀繫在其右側褲頭上，並有
  解開褲帶頭上的美工刀扣環等情（偵卷第11頁），佐以告訴人
  王弗洛、證人阿妮塔均證稱，被告當時有持刀乙節，足認勘驗
  內容中被告所持之金屬物品確為美工刀無誤。
㈤又從上開勘驗第2 點、第4 點可知，被告確實有持金屬物品（
  即美工刀）朝告訴人王弗洛揮舞之動作，而與告訴人王弗洛、
  證人阿妮塔上開證述內容相符，足見告訴人王弗洛、證人阿妮
  塔上開證述內容應與事實相符，堪以採信。是被告空言辯稱：
  我沒有持美工刀朝王弗洛揮舞、作勢朝王弗洛腹部刺去的動作
  云云（院二卷第22頁），顯非可採。
㈥至被告辯稱：我把美工刀從腰間取下來，是為了防身、自衛，
  我的美工刀從腰間取下後，就放在褲子的右邊口袋內云云（偵
  卷第11頁、院一卷第33頁）。然依照被告所稱，其特意將美工
  刀從腰間取下來之目的是為了防身、自衛，但被告又稱，其將
  美工刀從腰間取下後，就放在褲子的右邊口袋內。本院認為，
  將美工刀放在口袋內，又如何能達到防身、自衛之目的？是被
  告之辯解，顯然前後矛盾、不合常理。此外，從上開勘驗第3
  至5 點可知，被告是步步朝告訴人王弗洛前進，告訴人王弗洛
  面對被告之逼近，而有往後退之舉動，顯見被告係處於主動之
  地位，告訴人王弗洛則是處於被動之狀態，此情正與告訴人王
  弗洛、證人阿妮塔上開證稱，被告是持刀恐嚇之一方，告訴人
  王弗洛則是被恐嚇之一方等情吻合。足認被告當時並無面臨不
  法之侵害，客觀上並不存在需要自衛、防身之情狀，是被告辯
  稱，其係為了要自衛、防身云云，不僅與告訴人王弗洛、證人
  阿妮塔上開證述內容歧異，亦與勘驗內容相悖，顯屬臨訟所編
  ，不足採信。
㈦綜上所述，本案事證明確，被告犯行堪以認定，應予依法論科
  。
三、論罪科刑：
㈠核被告所為，係犯刑法第305 條之恐嚇危害安全罪。被告數次
  持美工刀朝告訴人王弗洛揮舞之行為，係於密切之時間、相同
  之地點為之，且侵害同一法益，各行為之獨立性較為薄弱，依
  一般社會健全觀念，難以強行分開，應予包括之評價，而論以
  接續犯之一罪為宜。
㈡本院審酌被告不思以理性方法解決衝突，竟以上開方式恐嚇告
  訴人王弗洛，所為殊值非議，且犯後未能知錯坦承犯行，尚難
  認被告已理解其行為之違法，並兼衡被告自承其智識程度、工
  作、收入、家庭狀況等節（因涉及個人隱私，故不予揭露，詳
  如院二卷第59頁）、刑法第57條之各款事由等一切情狀，量處
  如主文所示之刑，並諭知如主文所示之易科罰金折算標準，以
  資懲戒。
㈢扣案之美工刀1 支，為被告所有，且係被告持以恐嚇告訴人王
  弗洛所用，屬供本案犯罪所用之物，爰依刑法第38條第2 項前
  段之規定，隨同於被告本案所犯之罪宣告沒收。
據上論斷，應依刑事訴訟法第299 條第1 項前段，判決如主文。
本案經檢察官吳協展提起公訴，檢察官李白松到庭執行職務。
中    華    民    國     111    年    2   月    22    日
                  刑事第十四庭  法  官  胡慧滿
以上正本證明與原本無異。
如不服本判決應於收受送達後20日內向本院提出上訴書狀，並應
敘述具體理由；如未敘述上訴理由者，應於上訴期間屆滿後20日
內向本院補提理由書（均須按他造當事人之人數附繕本）「切勿
逕送上級法院」。
中    華    民    國     111    年    2   月    22    日
                                書記官  陸艷娣
本件得於二十日內上訴。
附錄本案論罪科刑法條：
刑法第305 條
以加害生命、身體、自由、名譽、財產之事恐嚇他人，致生危害
於安全者，處二年以下有期徒刑、拘役或九千元以下罰金。